bg-BG: Спортни стоки > Спортни занимания > Спортно оборудване с общо предназначение > Мрежи и екрани за упражняване: Бариери и мрежи за спиране на топки; Мрежи за отскачане; Резервни мрежи и мрежи на едро
cs: Sportovní potřeby > Atletické sporty > Víceúčelové atletické vybavení > Tréninkové sítě a zástěny: Ochranné a záchytné sítě; Odrazové sítě; Náhradní sítě a sítě v metráži
da: Sportsartikler > Atletik > Træningsudstyr > Net og skærme til træning: Barriere- og fangnet; Reboundernet; Udskiftningsnet og løse net
it: Articoli sportivi > Sport > Attrezzature sportive generiche > Reti e protezioni per allenamento: Reti di protezione e di fondo; Reti di rimbalzo; Reti di ricambio e in rotoli
el: Αθλητικά είδη > Αθλητισμός > Αθλητικός εξοπλισμός γενικής χρήσης > Δίχτυα & οθόνες εξάσκησης: Δίχτυα φραγμού και συγκράτησης; Δίχτυα επαναφοράς; Ανταλλακτικά δίχτυα και δίχτυα με το μέτρο
es: Equipamiento deportivo > Equipamiento para atletismo > Equipamiento para atletismo de uso general > Redes y pantallas de práctica: Redes de barrera y contención; Redes de rebote; Mallas de repuesto y a granel
zh-TW: 體育用品 > 競技體育 > 一般體育配備 > 桌球回收網/集球網: 圍欄與防護網; 反彈網; 替換網與散裝網
tr: Spor Malzemeleri > Spor Ekipmanları > Genel Amaçlı Spor Malzemeleri > Antrenman Fileleri ve Ağları: Bariyer ve koruma fileleri; Geri sıçrama fileleri; Yedek ve rulo fileler
ro-RO: Articole sportive > Atletism > Echipament sportiv de uz general > Plase și ecrane pentru antrenament: Plase de protecție și oprire; Plase rebounder; Plase de schimb și în vrac
sk-SK: Športový tovar > Atletika > Športové vybavenie na všeobecné použitie > Cvičné siete a panely: Ochranné a zadné siete; Siete na trampolíny; Náhradné a veľkoobjemové siete
vi: Dụng cụ thể thao > Điền kinh > Thiết bị thể thao thông dụng > Lưới và khung lưới tập luyện: Lưới chắn bóng; Lưới dội bóng; Lưới thay thế & lưới cuộn
th: อุปกรณ์กีฬา > การกีฬา > อุปกรณ์กีฬาสำหรับวัตถุประสงค์ทั่วไป > ฉากกั้นและตาข่ายสำหรับฝึกซ้อม: ตาข่ายกั้นและกันลูกออก; ตาข่ายรีบาวน์เดอร์; ตาข่ายเปลี่ยนและตาข่ายแบบม้วน
zh-CN: 体育用品 > 田径 > 通用体育用品 > 练习网: 隔离挡网; 反弹网; 替换网及散装网布
de: Sportartikel > Athletik > Allgemeine Sportartikel > Übungsnetze: Barriere- & Fangnetze; Rebounder-Netze; Ersatznetze & Netz-Meterware
sl-SI: Športna oprema > Šport > Splošna športna oprema > Mreže in zasloni za vadbo: Mreže za vmesne in zadnjo pregrado; Mreže za odboje; Nadomestne mreže in splošne mreže
ru: Спортивные товары > Соревновательный спорт > Спортивное оборудование общего назначения > Сетки и экраны для тренировок: Заградительные и улавливающие сетки; Сетки-ребаундеры; Сменное и рулонное сетчатое полотно
nl: Sportartikelen > Lichaamssporten > Algemene atletiekbenodigdheden > Oefennetten en -schermen: Vang- en achtervangnetten; Reboundernetten; Vervangende netten en netten op rol
sv: Sportartiklar > Idrott och sport > Idrottsutrustning för allmänt bruk > Träningsnät och -skärmar: Skyddsnät och fångstnät; Reboundernät; Reservnät och nätmaterial
en: Sporting Goods > Athletics > General Purpose Athletic Equipment > Practice Nets & Screens: Barrier & Backstop Nets; Rebounder Nets; Replacement & Bulk Netting
pl: Sprzęt sportowy > Sport > Sprzęt ogólnosportowy > Siatki i ekrany ochronne: Siatki ochronne i piłkochwyty; Siatki do rebounderów; Siatki wymienne i na metry
ja: スポーツ用品 > スポーツ競技 > スポーツ競技用多目的器材 > 練習用ネット: バリア・バックストップネット; リバウンダーネット; 交換用・バルクネット
fr: Équipements sportifs > Divers sports > Matériel de sport > Filets d’entraînement: Filets de protection et pare-ballons; Filets de rebond; Filets de rechange et au mètre
lt-LT: Sporto prekės > Atletika > Bendrosios paskirties sportinė įranga > Treniruočių tinklai ir ekranai: Apsauginiai ir užtvarų tinklai; Atšokimo treniruoklių tinklai; Atsarginiai ir didelių kiekių tinklai
hu: Sportszerek > Atlétika > Általános célú atlétikai felszerelések > Gyakorlóhálók és -képernyők: Védő- és labdafogó hálók; Visszapattanó hálók; Csere- és méterhálók
ko: 스포츠용품 > 운동 > 다용도 운동 장비 > 훈련용 네트/스크린: 차단 및 백스톱 네트; 리바운더 네트; 교체용 및 대량 네트
hr-HR: Sportska oprema > Atletika > Sportska oprema opće namjene > Mreže i paravani za vježbanje: Pregradne i zaštitne mreže; Mreže za odbijanje; Zamjenske i rasute mreže
fi: Urheilutarvikkeet > Urheilu > Yleistarvikkeet urheiluun > Harjoitteluverkot: Suoja- ja taustaverkot; Palautusverkot; Vaihtoverkot ja verkkokankaat
pt-BR: Artigos esportivos > Artigos para prática de esportes > Equipamento para esportes em geral > Redes e telas de treinamento: Redes de contenção e proteção; Redes de rebote; Redes de reposição e por metro
pt-PT: Artigos de desporto > Atividade desportiva > Equipamento desportivo geral > Redes de treino: Redes de barreira e proteção; Redes de ressalto; Redes de substituição e em rolo
nb: Sportsutstyr > Friidrett > Treningsutstyr for generelle formål > Treningsnett og -skjermer: Sikrings- og stoppnett; Reboundernett; Reservenett og netting i metervare